sk-SK: Funkcie čističa skla: Na báze alkoholu; Bez amoniaku; Proti zahmlievaniu; Biologicky rozložiteľný; Koncentrovaný vzorec; Dezinfekčný prostriedok; Ekologický; Penový; Vhodné na viaceré povrchy; Bez kvapkania; Rýchloschnúci; Bez škrabancov; Bez šmúh; Bezpečné na tónovanie; Na báze octu; Iné
sv: Specifikation för glasrengöring: Alkoholbaserad; Ammoniakfri; Anti-dimma; Biologiskt nedbrytbar; Koncentrerad formula; Desinfektionsmedel; Miljövänlig; Skummande; Kompatibel med flera ytor; Droppfri; Snabbtorkande; Repfri; Strimfri; Färgsäker; Vinägerbaserad; Övrigt
ja: ガラスクリーナーの機能: アルコールベース; アンモニアフリー; 曇り止め; 生分解性; 濃縮処方; 消毒剤; 環境に優しい; 発泡; 多様な表面に対応; 液だれなし; 速乾性; 傷がつかない; 跡を残さない; ティント対応; 酢ベース; その他
vi: Đặc điểm của dung dịch tẩy rửa kính: Gốc cồn; Không chứa amoniac; Chống hấp hơi; Phân hủy sinh học; Công thức đậm đặc; Thuốc khử trùng; Thân thiện với môi trường; Tạo bọt; Tương thích với nhiều bề mặt; Không nhỏ giọt; Nhanh khô; Không gây trầy xước; Không để lại vệt mờ; An toàn khi dán phim cách nhiệt; Gốc giấm; Khác
cs: Vlastnosti čističe oken: Na bázi alkoholu; Bez amoniaku; Ochrana proti zamlžování; Biologicky rozložitelné; Koncentrované složení; Dezinfekční prostředek; Ekologicky šetrné; Pěnivé; Kompatibilní s různými povrchy; Nestékavý; Rychlé schnutí; Šetrný k povrchu; Nezanechávající šmouhy; Bezpečný pro tónovaná skla; Na bázi octa; Jiné
nb: Funksjoner for glassrens: Alkoholbasert; Ammoniakkfri; Antitåke; Biologisk nedbrytbar; Konsentrert drikk; Desinfeksjonsmiddel; Miljøvennlig; Skummende; Kompatibel med flere overflater; Dryppfri; Hurtigtørkende; Ripefri; Stripefri; Fargesikker; Eddikbasert; Annet
th: คุณสมบัติของน้ำยาทำความสะอาดกระจก: สูตรแอลกอฮอล์; ปราศจากแอมโมเนีย; ป้องกันการเกิดฝ้า; ย่อยสลายได้ทางชีวภาพ; สูตรเข้มข้น; การฆ่าเชื้อ; เป็นมิตรต่อสิ่งแวดล้อม; การก่อโฟม; ใช้ได้กับหลายพื้นผิว; ไม่ไหลหยด; แห้งเร็ว; แบบไม่ทิ้งรอยขีดข่วน; แบบไม่ทิ้งรอยคราบ; ปลอดภัยต่อฟิล์มกรองแสง; สูตรน้ำส้มสายชู; อื่นๆ
hr-HR: Značajke sredstva za čišćenje stakla: Na bazi alkohola; Bez amonijaka; Protiv zamagljivanja; Biorazgradivo; Koncentrirana formula; Sredstvo za dezinfekciju; Ekološki prihvatljivo; Pjenjenje; Kompatibilno s više površina; Bez kapanja; Brzo sušenje; Bez ogrebotina; Bez tragova; Sigurno za zatamnjeno staklo; Na bazi octa; Ostalo
pt-BR: Características do limpador de vidros: À base de álcool; Sem amônia; Antineblina; Biodegradáveis; Fórmula concentrada; Desinfetante; Ecológico; Gerador de espuma; Compatível com múltiplas superfícies; Antigotejamento; Secagem rápida; Sem riscos; Sem manchas; Seguro para películas de proteção solar; À base de vinagre; Outro
it: Caratteristiche del detergente per vetri: A base di alcol; Senza ammoniaca; Antiappannante; Biodegradabile; Formula concentrata; Disinfettante; Ecologico; Schiuma; Compatibile con più superfici; Antigoccia; Asciugatura rapida; Antigraffio; Senza aloni; Sicuro per le tinte; A base di aceto; Altro
ru: Характеристики средства для чистки стекла: На спиртовой основе; Без аммиака; Защита от запотевания; Биоразлагаемое; Концентрированная формула; Дезинфицирующее; Экологичное; Пенящееся; Совместимость с различными поверхностями; Без капель; Быстро сохнет; Без царапин; Не оставляет разводов; Безопасно для тонировки; На основе уксуса; Другое
pl: Funkcje środka do czyszczenia szkła: Na bazie alkoholu; Bez amoniaku; Przeciwmgielne; Biodegradowalne; Skoncentrowana formuła; Dezynfekujące; Ekologiczne; Pianowe; Do wielu powierzchni; Niespływający; Szybkoschnący; Bezpieczny dla powierzchni; Bez smug; Bezpieczny dla szyb przyciemnianych; Na bazie octu; Pozostałe
en: Glass cleaner features: Alcohol-based; Ammonia-free; Anti-fog; Biodegradable; Concentrated formula; Disinfectant; Eco-friendly; Foaming; Multi-surface compatible; Non-drip; Quick-dry; Scratch-free; Streak-free; Tint-safe; Vinegar-based; Other
bg-BG: Характеристики на почистващия препарат за стъкло: На алкохолна основа; Без амоняк; Защита от замъгляване; Биоразградимо; Концентрирана формула; Дезинфектант; Екологично; Пяна; Съвместимо с множество повърхности; Без капки; Бързо съхнене; Без надраскване; Без следи; Безопасно за тонирани повърхности; На основата на оцет; Друго
nl: Glasreinigerfuncties: Op alcoholbasis; Ammoniakvrij; Anticondens; Biologisch afbreekbaar; Geconcentreerde formule; Ontsmettingsmiddel; Milieuvriendelijk; Schuimend; Geschikt voor meerdere oppervlakken; Druppelvrij; Sneldrogend; Krasvrij; Streepvrij; Veilig voor getinte ramen; Azijnbasis; Overig
zh-TW: 玻璃清潔劑功能: 酒精基; 無氨; 防霧; 可生物降解; 濃縮配方; 消毒劑; 環保; 泡沫式; 適用多種表面; 不滴落; 速乾; 不刮傷; 無痕; 不傷隔熱紙; 醋基; 其他
de: Glasreinigereigenschaften: Auf Alkoholbasis; Ammoniakfrei; Nebelschutz; Biologisch abbaubar; Konzentrierte Formel; Desinfektionsmittel; Umweltfreundlich; Schäumend; Kompatibel mit verschiedenen Oberflächen; Tropffrei; Schnelltrocknend; Kratzfrei; Streifenfrei; Tönungssicher; Essigbasiert; Sonstiges
ro-RO: Caracteristicile soluției de curățare a geamurilor: Pe bază de alcool; Fără amoniac; Antiaburire; Biodegradabil; Formulă concentrată; Dezinfectant; Ecologic; Cu spumă; Compatibil cu mai multe suprafețe; Antipicurare; Uscare rapidă; Fără zgârieturi; Fără urme; Sigur pentru geamuri fumurii; Pe bază de oțet; Altele
fi: Lasinpuhdistusaineen ominaisuudet: Alkoholipohjainen; Ammoniakiton; Höyryyntymisen esto; Biohajoava; Tiivistetty; Desinfiointiaine; Ympäristöystävällinen; Vaahtoava; Sopii useille pinnoille; Valumaton; Nopeasti kuivuva; Naarmuuntumaton; Raitoja jättämätön; Sävytyssuojattu; Etikkapohjainen; Muu
pt-PT: Características do limpa-vidros: À base de álcool; Sem amoníaco; Antinevoeiro; Biodegradável; Fórmula concentrada; Desinfetante; Ecológico; Efervescente; Compatível com múltiplas superfícies; Antigotejamento; Secagem rápida; Sem riscos; Sem marcas; Seguro para películas de proteção solar; À base de vinagre; Outro
sl-SI: Značilnosti čistila za steklo: Na alkoholni osnovi; Brez amonijaka; Proti rosenju; Biorazgradljivo; Koncentrirana formula; Razkužilo; Okolju prijazno; Penjenje; Združljivo z več površinami; Ne kaplja; Hitro sušeče; Brez prask; Brez madežev; Varno za niansiranje; Na osnovi kisa; Druga
fr: Caractéristiques du nettoyant pour vitres: À base d'alcool; Sans ammoniaque; Antibuée; Biodégradable; Formule concentrée; Désinfectant; Respectueux de l’environnement; Moussant; Compatible avec plusieurs surfaces; Anti-goutte; Séchage rapide; Sans rayures; Ne laisse pas de traces; Compatible vitres teintées; À base de vinaigre; Autre
el: Χαρακτηριστικά καθαριστικού τζαμιών: Με βάση την αλκοόλη; Χωρίς αμμωνία; Αντιθαμβωτικό; Βιοδιασπώμενο; Συμπυκνωμένη σύνθεση; Απολυμαντικό; Φιλικό προς το περιβάλλον; Με αφρό; Συμβατό με πολλαπλές επιφάνειες; Δεν στάζει; Γρήγορο στέγνωμα; Χωρίς γρατσουνιές; Δεν αφήνει λωρίδες; Ασφαλές για χρωματισμό; Με βάση το ξίδι; Άλλο
hu: Üvegtisztító tulajdonságai: Alkoholalapú; Ammóniamentes; Páramentes; Biológiailag lebomló; Koncentrált készítmény; Fertőtlenítő; Környezetbarát; Habzó; Több felületen is használható; Cseppmentes; Gyorsan száradó; Karcmentes; Csíkmentes; Festékbiztos; Ecetalapú; Egyéb
es: Características del limpiador de cristales: Base de alcohol; Sin amoníaco; Antiempañamiento; Biodegradable; Fórmula concentrada; Desinfectante; Producto ecológico; Espuma; Compatible con múltiples superficies; Antigoteo; Secado rápido; Sin ralladas; Antimanchas; Apto para el tinte; Con base de vinagre; Otros
ko: 유리 세정제 특징: 알코올 베이스; 무암모니아; 안개 방지; 생분해성; 농축 음료; 살균제; 친환경; 거품; 다목적 표면 호환; 흘러내림 방지; 속건성; 흠집 방지; 줄무늬 자국 없음; 암막 필름 안전; 식초 베이스; 기타
da: Glasrensegenskaber: Alkoholbaseret; Ammoniakfri; Anti-dug; Biologisk nedbrydeligt; Koncentreret formel; Desinfektionsmiddel; Miljøvenlig; Skum; Kompatibel med flere overflader; Drypfri; Hurtig tørring; Ridsefri; Stænkfri; Farvesikker; Eddikebaseret; Andet
zh-CN: 玻璃清洁剂的特点: 含酒精; 不含氨; 防雾; 可生物降解; 浓缩配方; 消毒; 环保; 泡沫型; 适用多种表面; 防滴漏; 速干; 防刮; 无痕; 不伤膜; 醋基; 其他
tr: Cam temizleyici özellikleri: Alkol bazlı; Amonyak içermez; Buğu önleyici; Biyoçözünür; Konsantre formül; Dezenfektan; Çevre dostu; Köpüklü; Çoklu yüzey uyumlu; Damlama yapmaz; Hızlı kuruyan; Çiziksiz; İz bırakmaz; Cam filmi güvenli; Sirke bazlı; Diğer
lt-LT: Stiklo valiklio savybės: Alkoholio pagrindu; Be amoniako; Apsauga nuo rasojimo; Biologiškai skaidus; Koncentruota formulė; Dezinfekcinė priemonė; Ekologiškas; Putojantis; Suderinamas su įvairiais paviršiais; Nelašantis; Greitai džiūstantis; Be įbrėžimų; Be dryžių; Atsparus tonavimui; Acto pagrindu; Kita